【裁判字號】    97,簡上,7
【裁判日期】    970320
【裁判案由】    竊盜
【裁判全文】
臺灣花蓮地方法院刑事判決               97年度簡上字第7號
上  訴  人
即  被  告  甲○○
上列上訴人即被告因竊盜案件，不服本院花蓮簡易庭中華民國96
年10月31日96年度花簡字第828 號刑事簡易判決（檢察官聲請簡
易判決處刑書案號：臺灣花蓮地方法院檢察署96年度偵字第4047
號），提起上訴，本院管轄之第二審合議庭判決如下：
    主  文
原判決撤銷。
甲○○犯竊盜罪，累犯，處有期徒刑伍月，如易科罰金，以新臺
幣壹仟元折算壹日。
    事  實
一、甲○○前有竊盜、贓物等前案紀錄，又於民國94年間因贓物
    案件，經本院以94年度花簡字第824號判決判處有期徒刑5月
    確定，嗣於95年4 月13日易科罰金執行完畢。詎不知悔悟，
    於96年9 月3日下午6時30分許，在花蓮縣和平港S6號碼頭，
    見乙○○所有車牌號碼LI-9302 號自小客車車門未上鎖，且
    鑰匙未取下，竟基於意圖為自己不法所有之犯意，以該鑰匙
    予以竊取，乙○○發現其所有上開自小客車遭竊後，隨即報
    警處理，嗣甲○○於同日晚上10時10分許，為警循線在花蓮
    縣吉安鄉○○路○段452號對面當場查獲。
二、案經內政部警政署花蓮港務警察局報請臺灣花蓮地方法院檢
    察署檢察官偵查後聲請簡易判決處刑。
    理  由
一、按被告以外之人於審判外之言詞或書面陳述，除法律有規定
    者外，不得作為證據。又被告以外之人於審判外之陳述，經
    當事人於審判程序同意作為證據，法院審酌該言詞陳述或書
    面陳述作成時之情況，認為適當者，亦得為證據，刑事訴訟
    法第159條第1項及第159條之5 第1項分別定有明文。查證人
    即被害人乙○○於警詢之證述，雖不合刑事訴訟法第159 條
    之2、第159條之3 有關傳聞法則例外之要件，惟公訴人、上
    訴人即被告就前開審判外之言詞陳述，均於本院準備程序中
    表示對證據能力沒有意見，本院審酌其證述並無違法取證及
    證明力明顯過低之瑕疵，參諸上開之規定，前揭警詢時之證
    述，具有證據能力。又有關本案認定事實所引用本件卷證所
    有之書證，檢察官、被告均未主張排除前開書證之證據能力
    ，本院審酌前開書證並無任何證據證明係公務員違背法定程
    序所取得，亦無刑事訴訟法第159條之4規定顯有不可信之情
    況與不得作為證據之情形，是本案認定事實所引用之文書證
    據，亦均認為有證據能力，合先敘明。
二、上開犯罪事實，業據被告於警詢、偵查及本院準備程序中坦
    承不諱，核與證人乙○○於警詢證述之失竊情節大致相符，
    並有贓物認領保管單、照片等在卷可證，足認被告之自白與
    事實相符，應堪採信。本件事證明確，被告犯行堪予認定，
    應依法論科。
三、核被告所為，係犯刑法第320條第1項之竊盜罪。又被告有事
    實欄所載之犯罪前科及執行紀錄，此有臺灣高等法院被告前
    案紀錄表1份在卷可稽，其於有期徒刑執行完畢後5年內故意
    再犯本件有期徒刑以上之罪，為累犯，應依刑法第47條第1
    項規定加重其刑。原審以被告罪證明確，而予論科，固非無
    見，惟被告於原審判決後已與被害人達成和解，此有被告提
    出之和解書1 份在卷可憑，是本案量刑基礎已有變更，原審
    未及審酌上情，被告執以上訴求為從輕量刑，為有理由，本
    院自當予以撤銷改判。爰審酌被告前有竊盜、贓物等前案紀
    錄，素行不佳，犯罪之手段、目的，竊取汽車之價值非輕，
    竊取之汽車已由被害人領回，並與被害人達成和解，及犯罪
    後坦承犯行，態度良好等一切情狀，量處如主文第二項所示
    之刑，並諭知易科罰金之折算標準，以示懲儆。
四、又被告經合法傳喚無正當之理由不到庭，本件依刑事訴訟法
    第371條之規定不待其陳述，逕行判決，附此敘明。
據上論斷，應依刑事訴訟法第371條、第455條之1第1項、第3 項
、第369條第1項前段、第364條、第299條第1項前段，刑法第320
條第1項、第47條第1項、第41條第1項前段，刑法施行法第1條之
1，判決如主文。
本案經檢察官王怡仁到庭執行職務。
中    華    民    國    97    年    3     月    20    日
                  刑事第三庭    審判長法  官  李世華
                                      法  官  張嘉芬
                                      法  官  許乃文
上列正本證明與原本無異。
本件不得上訴。
中    華    民    國    97    年    3     月    20    日
                                      書記官


司法院資訊處製作；財團法人民間司法改革基金會備份。
